【裁判字號】    92,易,269
【裁判日期】    920626
【裁判案由】    竊盜
【裁判全文】
臺灣彰化地方法院刑事判決                          九十二年度易字第二六九號
    公  訴  人  臺灣彰化地方法院檢察署檢察官
    被      告  乙○○
    選任辯護人  朱坤棋律師
右列被告因竊盜案件，經檢察官提起公訴（九十二年度偵字第一六一六號），本院判
決如左：
    主      文
乙○○攜帶兇器竊盜未遂，處有期徒刑肆月，如易科罰金，以參佰元折算壹日。
扣案之尖刀壹把及鑰匙壹支均沒收。
    事      實
一、乙○○於民國八十二年間，因違反肅清煙毒條例案件，經本院判處有期徒刑三年
    二月確定，於八十四年間假釋出獄，其於假釋期間內因違反肅清煙毒條例案件，
    復經本院判處應執行有期徒刑三年八月確定，前案假釋遭撤銷後，殘刑部分與後
    案刑期接續執行，至九十年二月二日再次假釋出獄（預定九十三年三月五日期滿
    ，目前尚未執行完畢，起訴書誤載為已執行完畢）。仍不知悔改，於九十二年二
    月十一日下午二時四十分許，基於意圖為自己不法所有之竊盜犯意，攜帶其所有
之一把可作為兇器使用之尖刀，在彰化縣員林鎮○○路二六號員林國宅對面，以
    其所有之鑰匙打開路邊停車格所停放之一部白色喜美自用小客車（車號：ＫＢ─
    ６３３２號），其進入車廂試圖開啟電門之際，適車主甲○○當場發現制止，致
    未能順利竊取得手，嗣甲○○向路上巡邏之警員報案，而當場自乙○○身上查獲
    前述尖刀一把及鑰匙一支。
二、案經彰化縣警察局員林分局報請台灣彰化地方法院檢察署檢察官偵查起訴。
    理      由
一、訊據被告乙○○固坦承進入被害人甲○○之汽車內而為警查獲，惟否認有竊盜之
    故意，辯稱：「當天中午吃飽後我曾服用助眠之藥物，因太太所開設之小吃店臨
    時需要一些蔥，故我就騎機車要到華成市場去購買，行經員林國宅前因藥效發作
    ，一時精神恍忽，正好路旁有一部車子沒有上鎖，我以為是自己的車子，就隨手
    打開車門要進去睡覺，扣案鑰匙是我的機車專用的，無法打開汽車之車門」云云
    。經查：被告竊盜行為遭發現之經過，業據被害人甲○○及警員謝明志於本院調
    查時證述詳實，被害人甲○○證稱略以：「當天我在員林國宅前工作，車子停在
    對面，我發現被告打開我已經上鎖的車子，就過去查看，他在車廂內有企圖打開
    電門的動作，不是在睡覺，剛好有警員巡邏經過，我就攔下警車請求幫忙」等語
    ，足見被告並非進入車廂內休息，而有啟動電門企圖開車之動作，且被害人確定
    當天車子有上鎖，經本院調查時以扣案之鑰匙試驗後，確實能順利打開被害人之
    汽車車門，亦徵被告辯稱當時車門沒鎖，是隨手打開車門云云不可採信。至被告
    辯稱當時其神智不清等情，雖與被害人證述被告精神確實有些異狀相符（被害人
    稱當時被告自稱在開紅色的tercel牌汽車，但實際上該部車是白色喜美牌），而
    警員謝明志亦證稱被告腳步有點站不穩（均參見本院九十二年五月二十一日訊問
    筆錄），而陳嘉增精神科醫院主治醫師陳嘉增亦來文說明被告當天確曾有去拿藥
    （見卷附手寫信箋），惟陳醫師亦說明用藥後不致於神智不清，且丙○○○○證
    稱被告受訊時有關其姓名、地址均可應答流暢，另被告於本院調查時堅稱警員曾
    當場以鑰匙試開車門而未打開等情，核與證人丙○○○○所述相符（證人丙○○
    ○○稱其當時以扣案鑰匙試開汽車車門，因怕用力過當損壞被害人車門，而未施
    力將車門打開），此番查獲過程之細節，被告仍能清楚記憶，足信其當時精神狀
    態尚非處於耗弱或喪失之程度，且被告於警訊時坦承偷竊犯行，於偵訊時更請求
    檢察官原諒其偷竊之行為，有警訊及偵訊筆錄足資參佐。綜上，應認被告所辯不
    足採信，本件事證明確，被告犯行堪以認定。
二、查被告所攜帶之尖刀為質地堅硬之長條狀金屬，客觀上可作為兇器使用，而其在
    啟動電門時即為被害人發現制止而未能竊取得手，是核被告所為，係犯刑法第三
    百二十一條第二項、第一項第三款之「攜帶兇器竊盜未遂罪」，因其已著手實施
    犯罪行為而不遂，爰依刑法第二十六條前段之規定減輕其刑。再查：被告於八十
    二年間，因違反肅清煙毒條例案件，經本院判處有期徒刑三年二月確定，於八十
    四年間假釋出獄，其於假釋期間內因違反肅清煙毒條例案件，復經本院判處應執
    行有期徒刑三年八月確定，前案假釋遭撤銷後，殘刑部分與後案刑期接續執行，
    至九十年二月二日再次假釋出獄，預定九十三年三月五日期滿等情，有台灣高等
    法院被告全國前案紀錄表在卷可稽，是以被告犯罪時仍在假釋期間而尚未服刑期
    滿，起訴書記載前述刑期已執行完畢，容有誤會，併予敘明。爰審酌被告所竊車
    輛之價值，及被告遭被害人發覺後即留在現場，態度平和，暨其否認主觀犯意之
    犯後表現等一切情狀，量處如主文所示之刑，並諭知易科罰金之折算標準，以示
    懲戒。末查：扣案之尖刀一把及鑰匙一支，被告自承為其所有之物，而前述證據
    顯示此均為被告犯罪攜帶或使用之物，併依刑法第三十八條第一項第二款宣告沒
    收。
據上論斷，應依刑事訴訟法第二百九十九條第一項前段，刑法第三百二十一條第二項
、第一項第三款、第二十六條前段、第四十一條第一項前段、第三十八條第一項第二
款，罰金罰鍰提高標準條例第二條，判決如主文。
本案經檢察官田德煙到庭執行職務。
中      華      民      國    九十二    年      六      月    二十六    日
                               臺灣彰化地方法院刑事第三庭
                                    審判長法官   余    仕    明
                                    法      官   高    文    崇
                                    法      官   黃    玉    齡
右正本證明與原本無異。
如不服本判決，應於判決送達後十日內向本院提出上訴狀( 須附繕本 )。
告訴人或被害人對於判決如有不服具備理由請求檢察官上訴者，其上訴期間之計算係
以檢察官收受判決正本之日期為準。
                                    法院書記官 許    騰     云
中      華      民      國    九十二    年      六      月    二十七    日
中華民國刑法第三百二十一條
犯竊盜罪而有左列情形之一者，處六月以上、五年以下有期徒刑：
一  於夜間侵入住宅或有人居住之建築物、船艦或隱匿其內而犯之者。
二  毀越門扇、牆垣或其他安全設備而犯之者。
三  攜帶兇器而犯之者。
四  結夥三人以上而犯之者。
五  乘火災、水災或其他災害之際而犯之者。
六  在車站或埠頭而犯之者。
前項之未遂犯罰之。


司法院資訊處製作；財團法人民間司法改革基金會備份。
